臺灣臺北地方法院刑事判決　　　　　　　95年度易字第2281號
公　訴　人　臺灣台北地方法院檢察署檢察官
被　　　告　乙○○
　　　　　　庚○○
共　　　同
選任辯護人　陳丁章律師
上列被告等因業務侵占案件，經檢察官提起公訴（95年度偵字第
21178 號），本院判決如下：
    主  文
乙○○、庚○○均無罪。
    理  由
一、公訴意旨略以：被告乙○○於民國94年3 月16日，與案外人
    郭元成（另經檢察官為不起訴處分）、林金龍、林文進及告
    訴人丑○○、戊○○等人，在臺北市大安區○○○路○段270
    巷29號（起訴書誤載為臺北市○○○路○段19號11樓之1），
    合夥組成「美美頂尖美診所」，並推郭元成擔任該所院長，
    被告庚○○負責該所財務管理，被告乙○○則為實際負責人
    ，與庚○○同為從事業務之人。嗣被告乙○○再將其持有之
    部分美美頂尖美診所股權轉讓與告訴人寅○○、辛○○及案
    外人壬○○等人，前揭合夥人並分別將加入合夥之款項，匯
    入被告乙○○個人帳戶。詎被告乙○○、庚○○竟基於意圖
    為自己及美美潘朵拉診所不法所有之概括犯意聯絡，於94年
    3月至6月間，將前揭合夥款項支付被告乙○○個人及美美潘
    朵拉診所（實際負責人為乙○○，址設在臺北市○○區○○
    路3段188號3樓之3）所購、如附表所示、價值新台幣（下同
    ）294,050元之物品，以此方式將前述294,050元之款項易持
    有為所有。因認被告乙○○、庚○○共同涉犯刑法第336 條
    第2項業務侵占罪嫌等語。
二、按犯罪事實應依證據認定之，無證據不得認定犯罪事實；不
    能證明被告犯罪者，應諭知無罪之判決，刑事訴訟法第154
    條第2項、第301 條第1項分別定有明文。又按事實之認定，
    應憑證據，如未能發現相當證據，或證據不足以證明，自不
    能以推測或擬制之方法，以為裁判基礎；且認定犯罪事實所
    憑之證據，雖不以直接證據為限，間接證據亦包括在內；然
    而無論直接或間接證據，其為訴訟上之證明，須於通常一般
    之人均不致有所懷疑，而得確信其為真實之程度者，始得據
    為有罪之認定，倘其證明尚未達到此一程度，而有合理之懷
    疑存在時，即無從為有罪之認定，最高法院分別著有40年台
    上字第86號、76年台上字第4986號判例意旨可稽。再按告訴
    人之告訴，係以使被告受刑事訴追為目的，是其陳述是否與
    事實相符，仍應調查其他證據以資審認。最高法院52年臺上
    字第1300號判例意旨亦可資參照。
三、訊據被告乙○○、庚○○均不否認與告訴人等人合夥、被告
    乙○○為實際上合夥業務之執行人並管領合夥資金、被告乙○○使用合夥資金購買如附表所示之物品及部分所購買物品
    之買受人名義為「乙○○」或「美美潘朵拉診所」等事實，
    惟均堅決否認有何業務侵占之犯行，被告乙○○辯稱：本件
    是合夥的投資糾紛，合夥人把合夥的債務全部給我揹，還告
    我侵占，這是沒有道理的事情，診所所購買的東西都放在診
    所，不知為何告訴人不來清點，當初檢察官也沒有來清點，
    會計師所簽的帳，告訴人也都不信，會計師有保留裝潢支出
    的部分，檢察官也認為確實有，我覺得蠻冤枉的。我們合夥
    最大負債，就是因為丑○○介紹診所購買電波拉皮及雷射磁
    波光共2台，這2台價值500 多萬元，當時廠商及告訴人要一
    直要我在支票上背書，我及庚○○及郭元成都有背書，但告
    訴人都不背書，現在我每個月都背負每期支票254,234 元的
    錢，且當時診所錢不夠，我還借80餘萬元給診所用，總共有
    500 多萬元，我怎麼可能去侵占29萬多元，診所的設備當初
    是先借放在潘朵拉診所，現在合夥人不來清算，東西也不知
    道如何處理，那時候有些單據發票是用我的名義，是因為廠
    商認識我，根本不知道頂尖美診所，就像丑○○當初介紹廠
    商所購買的機器，廠商也要我背書一樣，我又不是院長，為
    何要我背這個債等語；被告庚○○則辯稱：起訴書上有說我
    是診所的財務管理人，但事實上我從頭到尾我都沒有管理過
    財務，我只是一個合夥人，當初合夥契約書有載明每個合夥
    人都有權利可以每天來查核診所的財務，診所當初開始的時
    候，是有一位主辦會計子○○，也是由告訴人辛○○應徵過
    來的，她所記的帳目和實際上有很大的差別，帳目非常不真
    實，在告訴人丑○○、戊○○、寅○○、辛○○經營診所2
    個星期後，他們就不告而別，用各種理由請假，就沒有再回
    來診所，子○○所作的帳目不實，所以乙○○就決定換掉子
    ○○，子○○把所有的憑證交給我簽收，讓我暫時保管，大
    約1 星期，然後我跟乙○○又再重新找新的會計賈靜如，這
    是由我應徵的，同時乙○○為了公平起見，把所有的憑證交
    給會計師來作帳，這次起訴書起訴29萬多這些東西，都是當
    初會計師所認列的，而且這些東西也都在頂尖美診所，來查
    帳的人員高先生都有看到，這些東西告訴人他們也都有看到
    ，來查帳的時候，告訴人都不在等語。被告等2 人之選任辯
    護人亦辯護稱：(一)告訴人與被告乙○○等間，為合夥關係，
    依雙方所簽合夥契約第4 條約定，「每月初五計算盈餘…倘
    遇虧損，則由各合夥人按股分擔損失」，於各方按月對帳之
    前提下，殊難理解告訴人等何以於簽訂合夥契約，長達5 個
    月後，始爭議帳務相關事宜？何況，合夥之美美頂尖美診所
    於6 月開始對外看診後，告訴人等均曾到診所門診，依合夥
    契約第3 條「每日營業結束後，由各合夥人開會檢討得失，
    審查帳目」，如被告乙○○關於費用之支出有所可議，告訴
    人豈會從無異議？(二)關於被告與告訴人間之合夥事務，乃由
    合夥人約定由被告乙○○執行，是以，被告乙○○確實有權
    單獨決定以合夥股金購置經營合夥事業所需財物（藥品、儀
    器等）。本件所應審酌者，並非被告乙○○以合夥股金支出
    時，形式上係以何人名義取得憑證？取得之憑證是否為公認
    會計原則所允許？相反的，當是審酌「被告乙○○以合夥股
    金支出時，實質上購入之財物究竟為自己或他人所不法所有
    ？抑或是用於合夥，而經營美美頂尖美業務之用」。就附表
    編號１所示之物品，係於告訴人與被告等確定合夥經營診所
    後，被告乙○○購入，用以作為媒體公關使用，期間曾送出
    1 瓶予平面媒體自由作家丁○○，請其於相關場合，為美美
    頂尖美診所做形象公關。至於，所餘八瓶綠益康生產之苧麻
    膠囊，至今仍未動用。就附表編號２所示之物品，係被告
    乙○○推銷林家琪購買美美頂尖美VIP會員卡，並請其幫忙
    推廣業務時，所允諾贈送之「養生燕窩」（店鋪名稱為「海
    味街」），其後林家琪購入年費200,000萬元之VIP時，也確
    實送出。就附表編號３所示之物品，係被告乙○○分送平面
    媒體自由作家丁○○之「山楂」，請其於相關場合，為美美
    頂尖美診所做形象公關，部分至今仍未動用。就附表編號４
    所示之物品（定時器），定時器一直就在美美頂尖美診所，
    事實上定時器為針灸實際時所需，非但丑○○用過，美容師
    也用過。就附表編號５所示之物品，超音波一直就在美美頂
    尖美診所，現時則在倉庫，此部分被告多次請告訴人自行查
    對未見回覆。就附表編號６所示之物品，為美容推車與紙口
    罩，該等物品均經告訴人戊○○、丑○○、寅○○承認確實
    在頂尖美診所看過，甚至使用，試問，若非確實有採購行為
    ，何來各該物品？就附表編號７所示之物品，超導機、離導
    機一直就在美美頂尖美診所，現時則在倉庫，此部分被告多
    次請告訴人自行查對未見回覆，且告訴人均一致承認頂尖美
    診所有該2項儀器，僅質疑此為美美潘朵拉使用之舊機器、
    非依股東需求購入云云，然所謂「新」、「舊」乃主觀認知
    問題（例如，儀器雖經拆封，但未經使用，究竟是新？是舊
    ？）；事實上此二機器為業務上所需，且於購入時乃為全新
    ，僅於頂尖美裝潢完成前，先借用潘朵拉診所場地，對護士
    等進行教育訓練（廠商示範），其後搬至頂尖美診所，豈能
    因其外觀非全新（因示範、訓練時已使用），即認是舊品？
    況且，機械確實為美美頂尖美診所所使用，如不合於股東需
    求，最多也是被告是否對合夥業務之執行有背於善良管理人
    義務之民事爭議而已，何來侵占？就附表編號８所示之物品
    ，係向台灣現代藥品有限公司進貨及啟業醫療器材有限公司
    進貨，除購入針灸針藥材之部分外，，是由卯○○先生送貨
    ，並由美美頂尖美人員簽收，至於向啟業醫療器材有限公司
    購入針灸針藥材之部分，告訴人等已證稱於頂尖美診所看過
    針灸針藥材，甚至使用，試問，若非確實有採購行為，何來
    各該物品？(三)又本件合夥股金，乃為被告乙○○統一保管，
    即便認為被告乙○○確實未為美美頂尖美診所購入如附表編
    號１至８所示之財物，抑或是認為被告乙○○購入系爭之財
    物實際上交予美美潘朵拉診所使用，於被告乙○○「以股金
    支出」時，即已「易持有為所有」，事後，姑且不論被告庚○○是否管理帳務、參與管理帳務之程度為何，如無任何積
    極事實，證明被告兩人事前共謀，要無以業務侵占共犯相繩
    ；更何況，被告乙○○對於合夥股金之支出，悉用於合夥業
    務而經營美美頂尖美之用，亦更無所謂侵占之事實等語。
四、公訴人認被告等2 人均涉有業務侵占罪嫌，無非以告訴人丑
    ○○、戊○○、寅○○及辛○○之指訴、證人賴文智、郭元
    成、子○○、蘇家海、高繼雄、賈靜如之證述、相關日記帳
    明細表、傳票、統一發票、收據、送貨單、匯款申請書、匯
    款條及合夥契約書、股份轉讓同意書、協議書、專案調檔統
    一發票查核清冊、美美頂尖美診所財務報表暨覆核報告書、
    乙○○銀行存摺影本等書證，為其所憑之論據。經查：
  (一)被告乙○○與案外人郭元成、林金龍、林文進及告訴人丑○○、戊○○於94年3 月16日，議定在臺北市大安區○○○路
    ○段270巷29號1 樓成立「美美頂尖美診所」，合夥共分20股
    ，每股100 萬元，告訴人丑○○、戊○○各認1股、2股（即
    各出資100萬元、200萬元），被告乙○○則以技術認股12股
    。嗣於94年3 月22日，被告乙○○將其所取得上開股數中之
    部分股數有償轉讓與被告庚○○（2.25股）、案外人劉昌崙
    （1股）、王篤行（1股）、武震宇（2.25股）及告訴人寅○○（1股，即出資100萬元）；其後武震宇、被告庚○○於94
    年4月25日分別將其各自取得上開股數中之1股有償轉讓給案
    外人壬○○（共計取得2股，出資200萬元），乙○○則於94
    年5月23日及不詳日期，又將其所餘4.5股中之部分股份，分
    別有償轉讓給案外人許敦捷（2股）、告訴人辛○○（2股，
    出資200 萬元），被告乙○○為上開合夥事務之實際上合夥
    業務執行人並管領合夥資金，上開診所並於94年6 月初開幕
    營運等情，均為被告乙○○、庚○○所不爭執，並經證人即
    告訴人戊○○、丑○○、寅○○於本院審理時證述屬實，且
    有合夥契約書、協議書、股份轉讓同意書、代收入傳票（壬○○部分）、國內匯款回條（寅○○部分）、被告乙○○之
    遠東國際商業銀行綜合存款存摺影本（顯示告訴人戊○○、
    丑○○、寅○○等人之投資資金均匯入至被告乙○○帳戶之
    情形）附卷可稽。
  (二)檢察官固以上開合夥資金匯入被告乙○○帳戶，且如附表所
    示之部分物品亦以「乙○○」或「美美潘朵拉診所」為名義
    上之買受人，被告庚○○則為被告乙○○處理美美頂尖美診
    所之財務，而認被告乙○○、庚○○涉有業務侵占罪嫌。然
    按侵占罪之成立，以擅自處分自己持有之他人所有物，或變
    易持有之意為所有之意，而逕為所有人之行為，為其構成要
    件，雖行為之外形各有不同，要必具有不法所有之意思，方
    與本罪構成之要件相符。最高法院亦著有19年上字第1052號
    判例意旨可考。是侵占罪之成立，除行為人在客觀上需有處
    分自己持有之他人所有物，或為所有人之行為外，尚需主觀
    上具有不法所有之意思。就本案而言，被告乙○○固以上開
    合夥資金並以「乙○○」或自己亦為股東之「美美潘朵拉診
    所」之名義購置部分如附表所示之物品，或將所購得之物品
    放置在美美潘朵拉診所，惟被告乙○○上舉是否構成業務侵
    占犯行，端視其主觀上是否具有不法所有之意圖而定，而此
    需視被告等2 人是否將以合夥資金購得之上開物品供作一己
    （含美美潘朵拉診所）私用而非合夥業務之用，資為判斷。
    經查：
    1.就附表編號１所示之物品（苧麻膠囊）部分：證人即美
      美頂尖美診所會員丁○○於本院審理時到院證稱：在美美
      頂尖美診所開幕宣導期間，乙○○在該診所內，有贈送我
      綠益康所生產之苧麻膠囊1瓶，希望我幫他宣傳美美頂
      尖美診所，我自己也是該診所會員，之後我碰到愛美的女
      性朋友我就會宣傳，我沒有擔任平面媒體之記者，但我曾
      寫過1本與健康瘦身有關的書籍等語，核與被告等2人上開
      所辯情節相符，且美美頂尖美診所既初始營運，廣為宣傳
      周知自屬必要，亦屬合夥業務執行之範圍內事項，是苧麻
      甘膠囊雖係被告乙○○用個人名義以合夥資金購買，惟係
      用在宣傳美美頂尖美診所之合夥事務上，至於以贈送藥材
      或保健食品是否屬於合理之宣傳手法則屬另事，尚難逕以
      業務侵占罪名相繩。又檢察官起訴書所載此部分侵占之苧
      麻膠囊雖有9瓶，惟稽諸其數量並不多，檢察官復未能
      舉證證明其餘8瓶確為被告等2人侵占入己，應認被告等2
      人所辯上開物品均係供作公關之用等語，應屬可信。
    2.就附表編號２所示之物品（燕窩）部分：證人即美美頂尖
      美診所會員甲○○於本院審理時證述：我是美美頂尖美診
      所的頂級會員，我是在美美頂尖美診所開幕前就向乙○○
      購買會員卡，乙○○有送我燕窩，裡面有12瓶，售價大約
      1 萬元上下。該燕窩是在迪化街那一帶購買的，公司名稱
      是海味街，它是做大盤，乙○○知道我最喜觀吃那家的燕
      窩，我是去汀州路3 段美美潘朵拉診所領卡的時候，把禮
      盒一併帶回去，因為那時候美美頂尖美診所還在裝潢，尚
      未開幕等語，核與被告等2 人上開所辯情節相符；又上開
      燕窩雖係被告乙○○用美美潘朵拉診所名義以合夥資金購
      買，惟係在診所開幕推廣期間，為向加入診所頂級會員之
      甲○○表示謝意而購買，不僅合乎情理，亦難認有何逸脫
      合夥業務執行之範圍，自難論以業務侵占罪名。
    3.就附表編號３所示之物品（仙楂）部分：證人丁○○於本
      院審理時證稱：乙○○除了贈送苧麻膠囊外，因我當老
      師很久，聲音啞了，所以還有贈送山楂，其目的同樣也是
      希望我幫他宣傳等語；證人丑○○亦證述：「（山楂是否
      是頂尖美診所所需的醫療食品或藥品？）是的，而且我也
      有看過」等語，足見被告等2人上開就此部分所辯，應屬
      實情，上開物品既用於美美頂尖美診所之相關業務（宣傳
      贈品或醫療目的），被告等2人自無業務侵占之可言。
    4.就附表編號４所示之物品（定時器）部分：證人即美美頂
      尖美診所美容師癸○○於本院審理時到庭陳證：我是在94
      年6月6日到美美頂尖美診所上班，我有在美美頂尖美診所
      用過定時器，每床都會有1 個定時器，診所床數有10床，
      所以應該有10台。定時器沒有固定由誰使用，它是配在每
      個床位，所以有可能是護士去按或醫師去按等語；證人丑
      ○○亦證稱：我有在美美頂尖美診所看過定時器等語，是
      上開物品雖由被告乙○○以合夥資金用美美潘朵拉診所名
      義所購置，惟既係配置於美美頂尖美診所，並為診所內醫
      護人員執行業務之用，自難認被告等2 人有何為自己或美
      美潘朵拉診所不法所有之意圖，而以業務侵占罪名相繩。
    5.就附表編號５所示之物品（超音波導入儀）部分：證人戊○○於本院審理時到庭證稱：我知道美美頂尖美診所有該
      筆關於超音波導入儀之支出，我也有在診所內看到，應該
      有些醫師有使用過，但我不能確認出貨單上所載超音波導
      入儀是否就是我在診所所看到的那台等語；證人丑○○亦
      證述：美美頂尖美診所有使用超音波導入儀，但我不知道
      診所內的超音波導入儀是否就是出貨單上所記載之超音波
      導入儀等語；證人寅○○也陳證：我有在診所內看到1 台
      超音波導入儀，是放在美容師的房間內，並非放在醫生的
      診間等語，是上開物品雖由被告乙○○以合夥資金用美美
      潘朵拉診所名義所購置，惟既係配置於美美頂尖美診所，
      並為診所內醫護人員執行業務之用，自難認被告等2 人有
      何為自己或美美潘朵拉診所不法所有之意圖，而以業務侵
      占罪名相繩。至證人戊○○、丑○○雖無法確認美美頂尖
      美診所內之超音波導入儀是否即係附表編號５所示出貨單
      上所記載之超音波導入儀，惟診所內既配置上開設備，當
      有可能係購置而得，且亦無證據證明美美頂尖美診所內之
      超音波導入儀非附表編號５所示出貨單上所記載之超音波
      導入儀，自應從有利於被告等2人之認定。
    6.就附表編號６所示之物品（紙口罩、美容推車）部分：證
      人戊○○、丑○○、寅○○於本院審理時均證稱有在美美
      頂尖美診所看過紙口罩、美容推車等語，證人即於94年6
      月1 日至同年月21日擔任美美頂尖美診所主辦會計之子○○於本院審理時亦證述：診所內有紙口罩、美容推車等語
      ，是美美頂尖美診所內有備置紙口罩、美容推車等醫療器
      材，應可認定。又證人即美美潘朵拉診所護士丙○○於本
      院審理時到庭陳證：我在美美潘朵拉診所擔任護士，工作
      內容為醫生助理、跟診及行政採購，我有採購過紙口罩，
      所採購的物品有用於美美潘朵拉診所，也有用於美美頂尖
      美診所（但我不記得有哪些物品），因當時美美頂尖美診
      所還沒有成立，在籌備中，因此美美頂尖美診所會用美美
      潘朵拉診所名義去採購等語，證人丙○○固無法證實如附
      表編號６所示之紙口罩、美容推車等醫療器材，是否為其
      所採購並用於美美頂尖美診所，惟美美頂尖美診所內既配
      置上開醫療器材，當有可能係購置而得，而證人丙○○所
      證述美美頂尖美診所會用美美潘朵拉診所名義去採購一節
      ，亦與被告等2 人所辯相符，是此部分並不能排除被告乙○○確實以合夥資金用美美潘朵拉診所名義向廠商購買紙
      口罩、美容推車之可能，上開物品既配置於美美頂尖美診
      所，並為診所內醫護人員執行業務之用，自亦難認被告等
      2 人有何為自己或美美潘朵拉診所不法所有之意圖。
    7.就附表編號７所示之物品（超導機、離導機）部分：證人
      戊○○於本院審理時證稱：我有在美美頂尖美診所看到超
      導機、離導機，我不清楚現金支出傳票（按：即附表編號
      ７所示物品之現金支出傳票）上面所記載購買超導機、離
      導機各1 台，是否就是我在美美頂尖美診所所看到的，但
      因為機具都是舊的，所以應該不是，我有聽別人說美美頂
      尖美診所內之超導機、離導機是從美美潘朵拉診所那邊過
      來的，是不是買過來的我不清楚等語；證人丑○○於本院
      審理時亦證述：我在美美頂尖美診所有看到超導機、離導
      機，但我沒有辦法確認傳票上所記載之超導機、離導機是
      否就是我在診所內看到的。我那時看到的超導機、離導機
      ，印象中是與我在美美潘朵拉診所看到的超導機、離導機
      外觀是一樣的，是同廠商同款的儀器，但是否是同一台，
      我無法確定，不過我在美美頂尖美診所看到的超導機、離
      導機是舊的，不是新品，因為我沒有看到廠商把機器拆封
      等語；證人寅○○於本院審理時也陳證有在美美頂尖美診
      所看過超導機等語；證人子○○於本院審理時亦證稱有在
      美美頂尖美診所內看過超導機、離導機等語，是美美頂尖
      美診所內有備置超導機、離導機等醫療儀器，應屬實情，
      且被告乙○○亦以美美頂尖美診所名義購置，客觀上已難
      認被告等2 人有何擅自處分自己持有之他人所有物，或變
      易持有之意為所有之意，而逕為所有人之行為。至證人戊○○、丑○○所證上開超導機、離導機係屬於舊機，且可
      能係之前在美美潘朵拉診所所使用之儀器等語，惟證人即
      輔凱生物科技股份有限公司業務員己○○於本院審理時證
      述：收據上（按：即如附表編號７所示之收據）所記載之
      超導機、離導機乙○○訂購，由我經手賣給美美頂尖美診
      所，且是由我送貨到汀州路美美潘朵拉診所（約於94年4
      月下旬），因乙○○說他們在大安路那邊開一家新的診所
      ，他們買機器，要試機器看有無問題，並要培訓護士，而
      我們要做示範，教他們如何操作。當時交付的儀器是屬於
      新品，型號也是新的，且是送到美美潘朵拉診所後才開封
      的等語，而證人丑○○於本院審理時亦證稱：美美頂尖美
      診所在開幕之前，因為沒有地方放設備，所以有寄放在美
      美潘朵拉診所，且在我到美美頂尖美診所看診前，我也有
      到美美潘朵拉診所去試操作儀器等語，可見上開超導機、
      離導機確實是被告乙○○以美美頂尖美診所名義購置後，
      因美美頂尖美診所尚未開幕無處置放，且有測試機器、培
      訓護士之必要，而暫時放在美美潘朵拉診所，俟美美頂尖
      美診所開幕後，才置回美美頂尖美診所使用，證人戊○○
      、丑○○所證上開超導機、離導機係屬於舊機，且可能係
      之前在美美潘朵拉診所所使用之儀器等情，容屬實情（惟
      所謂新、舊，較屬個人主觀上之認定），惟尚難據此即認
      被告等2 人有何業務侵占之犯行。
    8.就附表編號８所示之物品（臭氧機、Keflex500、Iloson
      、血壓機、呼吸管、針灸針藥材）部分：證人即台灣現代
      藥品有限公司業務員卯○○於本院審理時到庭證稱：臭氧
      機、Keflex500、Iloson 是我賣的，血壓機、呼吸管是乙○○請我幫他去買的，是美美頂尖美診所要用的，我送貨
      的時間分別是94年5月24日、5月27日、6月2日，送貨的地
      點是美美頂尖美診所，之所以發票上的抬頭是乙○○，是
      因為我跟乙○○做生意很多年，我們公司只認識乙○○，
      怕寫其他的買受人會請不到款等語，證人戊○○、丑○○
      、寅○○亦均證稱有在美美頂尖美診所看過針灸針藥材等
      語，證人寅○○並證述有在診所看過Keflex500、Iloson
      等語，是上開物品固然由被告乙○○用自己名義以合夥資
      金所購買，惟均送貨至美美頂尖美診所，並供醫護人員執
      行業務之用，尚難認被告等2 人有何為自己不法所有之意
      圖。
五、綜上所述，本件檢察官所舉關於被告等2 人涉犯業務侵占犯
    行之證據，本院認均尚未達於通常一般之人均不致有所懷疑
    ，而得確信其為真實之程度；此外復查無其他積極證據，足
    資證明被告等2 人有何公訴人所起訴之前揭犯行，既不能證
    明被告等2人犯罪，核諸前揭說明，自應由本院為被告等2人
    均無罪之諭知。
據上論斷，應依刑事訴訟法第301條第1項，判決如主文。
本案經檢察官陳重言到庭執行職務。
中　　華　　民　　國　　96　　年　　7 　　月　　31　　日
　　　　　　　　　刑事第十三庭  審判長法　官  吳佳薇
　　　　　　　　　　　　　　　　　　  法　官  郭顏毓
　　　　　　　　　　　　　　　　　　  法　官  李明益
以上正本證明與原本無異。
如不服本判決，應於判決送達後10日內向本院提出上訴狀（應抄
附繕本）。告訴人或被害人如對於本判決不服者，應具備理由請
求檢察官上訴，其上訴期間之計算係以檢察官收受判決正本之日
期為準。
                                      書記官  劉穗筠
中　　華　　民　　國　　96　　年　　8　　 月　　1　 　日
附表：
┌──┬──────┬────┬─────┬─────┬─────┬─────┐
│編號│傳票日期    │會計科目│買  受  人│摘      要│金      額│單據證明  │
│    │            │        │          │          │（新台幣）│          │
├──┼──────┼────┼─────┼─────┼─────┼─────┤
│ １ │94年3 月24日│藥材成本│乙○○    │綠益康9 瓶│13,500元  │出貨單    │
├──┼──────┼────┼─────┼─────┼─────┼─────┤
│ ２ │94年4 月29日│交際費  │美美潘朵拉│海味街    │9,800元   │三聯式統一│
│    │            │        │診所      │          │          │發票      │
├──┼──────┼────┼─────┼─────┼─────┼─────┤
│ ３ │94年4 月29日│藥材成本│（空白）  │常陞中藥  │1,900元   │收銀機統一│
│    │            │        │          │          │          │發票      │
├──┼──────┼────┼─────┼─────┼─────┼─────┤
│ ４ │94年4 月29日│什項購置│美美潘朵拉│定時器    │2,800元   │收據      │
│    │            │        │診所      │          │          │          │
├──┼──────┼────┼─────┼─────┼─────┼─────┤
│ ５ │94年5 月3 日│醫療設備│美美潘朵拉│超音波1 台│120,000元 │出貨單    │
│    │            │        │診所      │          │          │          │
├──┼──────┼────┼─────┼─────┼─────┼─────┤
│ ６ │94年5 月31日│什費    │美美潘朵拉│美容用品  │2,680元   │收據      │
│    │            │        │診所      │          │          │          │
├──┼──────┼────┼─────┼─────┼─────┼─────┤
│ ７ │94年5 月31日│醫療設備│美美頂尖美│超導機1 台│20,000元  │收據      │
│    │            │        │診所      │離導機1 台│40,000元  │          │
├──┼──────┼────┼─────┼─────┼─────┼─────┤
│ ８ │94年5月31日 │什項購置│乙○○    │醫療器材  │33,720元  │二聯式統一│
│    │            │什項購置│          │醫療器材  │18,500元  │發票      │
│    │            │什項購置│          │醫療器材  │31,150元  │          │
└──┴──────┴────┴─────┴─────┴─────┴─────┘
